# 质量赔偿和质量扣款问题，是否属于扣非

提问人：那片天空 05020502 时间：2020-04-27 16:40:27
我公司为一般印制线路板制造业，赔偿主要分为两部分：a:品质扣款，即客户在使用线路板组装时发现存在质量瑕疵，给予扣款；b:赔偿款,客户的商品在使用我公司线路板组装后，客户产成品在销售后出现质量问题赔偿款。我公司认为：品质扣款不属于非经常性损益，该事项归根结底属于产品质量范畴，由此引发的赔偿支出的性质，一年发生频率较多，应开具红字发票冲减公司收入，也有认为直接计入营业外支出的；赔偿款通常赔偿金额较大，一般会检测是否因为外协加工厂商某道工序出现问题，甚至有可能出现诉讼事项，该笔支出一般计入营业外支出，认为属于非经常性损益。请问：以上两种品质问题发生的账务屋里，以及是否属于非经常性损益？

回答人：chenyiwei
会计处理基本合理。但品质扣款如果计提了产品质量保证相关预计负债的，应首先从该预计负债中列支，不足部分再冲减收入。
赔偿款是否属于非经常性损益，取决于其金额是否重大和是否属于偶发，但建议在认定非经常性损益方面从严把握，毕竟这显然是与正常经营活动相关的。